# 请教陈版补提折旧的问题

提问人：1980ldy 时间：2010-12-21 14:30:22
陈版:企业以前年度因差错少提折旧,今年按会计差错补提折旧,补提的部分税法允许本年扣除吗?

回答人：chenyiwei
回复 楼主 1980ldy 的帖子不允许作为本年度的折旧费用扣除，但如果在《征管法》规定的三年期限之内发现的，可以向税务机关申请修正以前年度的纳税申报表，重新进行以前年度申报。